Minutes et répertoires du notaire Nicolas BAULDRY, 6 juillet 1623 - décembre 1632 (étude XIX)
Archives nationales
- Minutes de Nicolas BAULDRY, janvier 1623 - décembre 1631; MC/ET/XIX/390 - MC/ET/XIX/464
  - Minutes. 1629, janvier - 7 octobre, janvier - 7 octobre 1629; MC/ET/XIX/399
    - SAINT ANTOINE (rue) § Bail durant 3 ans par François HEBERT maître Arquebusier r. Saint-Antoine paroisse Saint-Paul à Anne DU VAIR m/s/ perruquière ep. d'Eloi CORDELIER bourgeois de Paris d'une boutique et divers lieux au dépendant moy. VI/XX/ L. ts par an, 3 septembre 1629; MC/ET/XIX/399
    - DUFOUR (Claude) maître tapissier r. Saint-Anthoine paroisse Saint-Paul § Consentement par lequel Léon DU FEU accorde que .. jouisse du gd grenier de la maison qu'il habite moy. 24 £. par an., 10 septembre 1629; MC/ET/XIX/399
      Dufour, Claude
    - PETIT (Etienne) praticien à Paris r. du Martroy paroisse Saint-J. en Grève § Désistement du mariage de Etienne PETIT et Marie LE BEAU fille de feu Mathurin LE BEAU marchand bonnetier et Marie DUHÉ sa vve., 11 septembre 1629; MC/ET/XIX/399
      contrat de mariage; Petit, Etienne
    - GILBERT (Louys) maître tailleur d'habits demeurant porte Baudoyer paroisse Saint-Gervais § Testament de Louys GILBERT, 14 septembre 1629; MC/ET/XIX/399
      testament; Gilbert, Louys
    - GARGES (terroir de) § Titre nouvel par Jehan de MONTSORET laboureur de vignes à Garges d'une maison située aud. lieu, 1er octobre 1629; MC/ET/XIX/399
      titre nouvel; Garges, terroir de
    - SAINT ANTOINE DES CHAMPS (abbaye) § Désistement du bail fait par les religieuses de SAINT ANTOINE DES CHAMPS à Jehan LE FEBURE maître jardinier à Paris d'une maison et terres en dépendant situées entre le porte Saint-Antoine et lad. abbaye, 1er octobre 1629; MC/ET/XIX/399
    - CHICOT (Nicolas) marchand de vin bourgeois de Paris rue de la Tisseranderie paroisse Saint-Gervais § Testament de Nicolas CHICOT, 2 octobre 1629; MC/ET/XIX/399
      testament; Chicot, Nicolas
    - MOULIN à VENT entre les portes Saint-Antoine et du Temple § Quittance par Jehan CAMUS maître boulanger r. Saint-Antoine à François MEUSNIER meunier hors la porte Saint-Martin paroisse Saint-Nicolas-des-Champs de la somme de 170 £. sur les IX/XX/X Lts qui étaient dus par ce dernier pour le prix du loyer du MOULIN à VENT, 3 octobre 1629; MC/ET/XIX/399
    - CHARRETON (Louis) seigneur de la Douze Baron et Châtelain de Marolles conseiller au Parlement demeurant Place Royale paroisse Saint-Paul § Bail durant 4 ans par le procureur de Louis CHARRETON à Charles DU VERGER avocat au Parlement demeurant rue Saint-Victor d'une grande maison rue des Bernardins moyennant 700 l. par an, 7 octobre 1629; MC/ET/XIX/399
      bail; Charreton, Louis (....-1684)
    - JOYE (Jehan) étalier boucher r. des Gravilliers paroisse Saint-Nicolas-des-Champs § Mariage de Jehan JOYE avec Marguerite BONNET fille majeure demeurant r. des Déchargeurs paroisse Saint-Germain-l'Auxerrois, 7 janvier 1639; MC/ET/XIX/399
      contrat de mariage; Joye, Jehan
    - SAYBOUET (François) sr de Saint-Martin § Reconnaissance par Charlotte COING veuve de Jehan GOBELIN juré en maçonnerie, subrogée au lieu de Jehan COING à l'entreprise de la fontaine de RONGIS. .. François et Martin BOULLET père et fils maçon juré r. Chappon paroisse Saint-Nicolas-des-Champs - Jehan GOBELIN écuyer, et commissaire ordinaire des guerres r. des Jardins paroisse Saint-Paul et Laurent MOREAU. Procureur au Parlement d'un écrit concernant l'entreprise de lad. fontaine de Rongis en date du 28 dec. 1627, 31 mars 1639; MC/ET/XIX/399
  - Minutes. 1630, janvier - juin, janvier - juin 1630; MC/ET/XIX/400
    - LE REDDE (Gilles) + maître général des oeuvres de charp. des bât. du Roi Ponts et Chaussées de France r. neuve Saint-Gilles paroisse Saint-Paul § Désistement par Catherine THIERSAULT veuve de .. et les héritiers de .. leur père de l'opposition formée à leur Requête au sceau des lettres de provision de l'office de maître Gérard des oeuvres de bat. du Roi vacant par la mort dud. .. dont il était titulaire et que Léonard MARGERIT le remplacera en lad. charge et le vendre de même jour à Jehan LESCHAPPE juré du Roi en charpenterie; Déclaration concernant cette opposition même date, 8 avril 1620; MC/ET/XIX/400
      déclaration; Le Redde, Gilles
    - MACONNERIE (marché) § Claude MONNARD maître maçon promet au Roi de poursuivre les travaux de. .. entrepris jadis par Nicolas HUAU, maçon, décédé, au château du LOUVRE et autres bâtiments, 4 janvier 1630; MC/ET/XIX/400
      marché; Nonnard, Claude; Huau, Nicolas; maçon
    - MARAIS de FRANCE (dessèchement des) § Quittance par Henry de FOURCY Superintendant de bâtiment du Roi en son nom et procureur d'Isaac MARTIN de MAUVOY Secrétaire général de la Marine de France - Anthoine PICOT sieur et b/oi/ de Priset, héritier de défunte Alis de GAILLARD veuve de Louis PICOT sieur de Souteny son père et mère agissant pour les autres associés au dessèchement des MARAIS de FRANCE avec le consentement de Thomas de COMANS écuyer sieur d'Astry - à Jehan TEIXIER receveur en la généralité de Montpellier de la somme de 3066 l. concernant bail de marais, 6 janvier 1630; MC/ET/XIX/400
      quittance; bail; Marais de France, dessèchement des
    - DESLANDES (Jacques) avocat au Parlement rue des Rosiers paroisse Saint-Gervais § Bail durant 4 ans par Jacques DESLANDES à André DACOLLE poursuivant la charge de procureur au Parlement de ce moitié d'un corps de logis rue saint Antoine moyennant 175 l. pour chacune des 4 années, 8 janvier 1630; MC/ET/XIX/400
      bail; Deslandes, Jacques
    - CAILLOT (Jehan) - Sieur de la Mothe demeurant rue du Temple paroisse Saint-Nicolas-des-Champs§ Vente par Jehan CAILLOT et Jehanne TARDIF son épouse à Marie TARDIF Secrétaire ordinaire de la Reine et (Charlotte PASTEL sa femme du fief terre et seigneurie de LA MOTHE près La Ferte Allais et terres en dépendant moyennant 13 600 lts, 9 janvier 1630; MC/ET/XIX/400
      acte de vente; Caillot, Jean
    - ROGER (Cornille) valet de chambre et garde du cabinet du Roi rue Saint-Honoré paroisse Saint-Germain-l'Auxerrois § Déclaration par laquelle Cornille ROGER et François DU JARDIN orfèvre et valet de chambre du Roi par lesquels ils reconnaissent que Leonnard MARGERIT commis de maître de Fourcy leur a tenu compte de la somme qui lui avait été mis en main par ces derniers pour employer aux droits seigneuriaux dus par led. R. à cause de l'acquisition par lui fonte du marquis d'Effiat de la ferme de BAZOCHE LES GALLERANDE en Beauce, 9 janvier 1630; MC/ET/XIX/400
      déclaration; Roger, Cornille
    - VILLEMAIN (Pierre) C/on/ porteur rue du Grenier sur l'eau paroisse Saint-Gervais § Mariage de Pierre VILLEMAIN avec Jehanne GOUSSEAULME veuve de Michel DESCHAMPS gagne denier, 11 janvier 1630; MC/ET/XIX/400
      contrat de mariage; Villemain, Pierre
    - GIRARD (François) demeurant rue des Petites Champs paroisse Saint-Eustache § Mariage de François GIRARD fils d'Antoine Girard marchand à Herigny ( ?) près Châtillon sur Seine et de Françoise BESSU son épouse avec Catherine RAGUENET, fille de Claude R. et de Adrienne LEBEAU jadis sa femme. Tous 2 décédés., 11 janvier 1630; MC/ET/XIX/400
      contrat de mariage; Girard, François
    - DUMONT (Léonard)compagnon maçon rue des Nonnandières paroisse Saint-Paul § Mise en apprentissage durant 2 ans par .. de Marie Dumont sa fille âgée de 12 ans avec Marguerite GERIN m/ss/ couturière épouse de Jacques DURY moyennant 24 lts, 14 janvier 1630; MC/ET/XIX/400
      contrat d'apprentissage; Dumont, Léonard
    - COUTURIÈRE EN DRAPS (apprentissage de) § Mise en apprentissage par Léonard DUMONT compagnon maçon rue des Nonnaindières paroisse Saint-Paul durant 2 ans de Marie D. sa fille âgée de 12 ans chez Marguerite GERIN maîtresse couturière épouse de Jacques DURY moyennant 24 l.ts., 14 janvier 1630; MC/ET/XIX/400
    - NOGENT SUR SEINE § Vente par Anne VILLAIN fille majeure demeurant rue de la Mortellerie paroisse Saint-Gervais à Jacques AUBERT marchand d'un jardin situé à NOGENT SUR SEINE moyennant 33 lts, 18 janvier 1630; MC/ET/XIX/400
    - CHARONNE (terroir de) lieud. Bourdon Vignolles § Bail durant 3 ans par François BOURGEVIN prévôt des Baudes rue de la Poterie paroisse Saint-J. en grâve et Madeleine AVAR sa femme à Denis LEPREUX le jeune laboureur à Charonne de terres situées audit lieu moyennant 20 l. par an, 26 janvier 1630; MC/ET/XIX/400
      bail; Charonne (ancienne commune)
    - FOUCAS (François) maître épinglier rue de la Mortellerie paroisse Saint-Gervais § Mariage de François FOUCAS fils de feu Roland François et Marthe de SAINT AMOUR sa veuve avec Jehanne LE COMTE fille d'André LE COMPTE serviteur des marchands de grains et de Jehanne GIRARD sa femme, 31 janvier 1630; MC/ET/XIX/400
      contrat de mariage; Foucas, François
    - DELASAIRE (Jehan) maître maréchal à Montereau Fault Yonne § Inventaire après décès de Jehan DELASAIRE à la requête d'Huguette FOURNY veuve en premières noce de Jehan DELASAIRE et en dernière noce de Thomas THIRRIAT; Déclaration par les héritiers à la même date, 31 janvier 1630; MC/ET/XIX/400
      inventaire; déclaration; Delasaire, Jehan
    - TISSUTIER RUBANNIER (apprentissage) § Mise en apprentissage durant 7 ans par François de CHOISY laboureur à Broyes en Picardie de Nicolas de CH. son fils âgé de 12 ans chez Léon DU FEU maître tissutier rubanier - Pas de frais d'apprentissage, 4 février 1630; MC/ET/XIX/400
    - GOUAULT (Claude) maître menuisier; demeurant de l'ile Notre Dame § Désistement de procès entre. .. stipullant pour lui Sébastien DELAPORTE conseiller du Roi, intendant des douanes et octroi de Chaumont en Bassigny, d'une part - et Pierre DUCHARNE C/on/ chanon demeurant ds l'ile Notre Dame d'autre part., 5 février 1630; MC/ET/XIX/400
      Gouault, Claude
    - NICOLAS (Gaston) marchand demeurant à Montreuil § Donation mutuelle entre Gaston NICOLAS et Denise SYON son épouse, 6 février 1630; MC/ET/XIX/400
      donation; Nicolas, Gaston
    - DOHIN (Jehan) vendeur de poisson de mer frais sec et salé es Halles de Paris rue Mauconseil paroisse Saint-Eustache § Titre nouvel par Jehan DOHIN d'une maison rue et Culture Sainte-Catherine paroisse Saint-Paul, 21 février 1630; MC/ET/XIX/400
      titre nouvel; Dohin, Jehan
    - CIMETIERE SAINT JEAN § Quittance de réparations et intérêts civil par le laquais de monsieur Jacquelin trésorier des bâtiments du Roi pour un coup d'épée reçu au bras droit il y a 12 jours au CIMETIERE SAINT JEAN, 22 février 1630; MC/ET/XIX/400
    - MENUISERIE marché de § Marché par lequel Jean BAUDOUYN menuisier au faubourg Saint-Marcel et Christophe PIET menuisier rue Saint-Victor Claude BAUDET maître menuisier rue du Plâtre paroisse Saint-Médéric promettent à Paul RABRAS maître menuisier au faubourg Saint-Victor de faire divers travaux de menuiserie en l'hôtel de ROYALMONT rue du jour près et paroisse Saint-Eustache moi. 255 lts, 23 février 1630; MC/ET/XIX/400
      marché; Baudouyn, Jean; Piet, Christophe; Baudet, Claude; Rabras, Paul; menuisier
    - CHARRETON (Louis) seigneur de la Douze baron et châtelain de Marolle conseiller au Parlement demeurant Pace Royale § Transport par Pierre LE VASSEUR bourgeois de Paris rue Galande près de Place Maubert paroisse Saint-Séverin à Louis CHARRETON du droit de bail qui lui fut adjugés par sentence de licitation donnée au Châtelet le 9 janvier dernier de la maison où demeure ce dernier Place royale, 23 février 1630; MC/ET/XIX/400
      transport de droits; Charreton, Louis (....-1684)
    - MENUISIER maître, RABIAS Paul § Marché de menuiserie, 23 février 1630; MC/ET/XIX/400
      marché; Rabias, Paul
    - THIRIOT (Jehan) maître maçon bourgeois de Paris Vieille rue du Temple paroisse Saint-Gervais § - Testament de. ..; - Donation mutuelle entre. .. Marguette SIMON son épouse., 28 février 1630; MC/ET/XIX/400
      testament; donation; Thiriot, Jehan
    - MACONNERIE (marché de) § Marché par lequel Christophe GAULTIER entrepreneur des bâtiments dans l'eau demeurant à Vouluray près Tours logé au Marais dans la logis du B/on/ de Chapes promet à Marguerite COUSINET veuve de François d'Amboise, Chevalier, seigneur de Mercy et BOURET, conseiller aux conseils d'état et privé maître des requêtes de son hôtel, demeurant dans le grand Arsenal de faire les travaux nécessaire pour l'étang dans sa terre et seigneurie de BOURET près Tours, 1er mars 1630; MC/ET/XIX/400
      marché; Gaultier, Christophe; Cousinet, Marguerite; d'Amboise, François, seigneur de Mercy; Bouret, M.; maçon
    - Bail par Antoine Oultrebon, demeurant rue Saint-Honoré, paroisse Saint-Germain-l'Auxerrois, tuteur des enfants mineurs de Simon Oultrebon, bourgeois de Paris, et de Marguerite Bilheux, et Charles de Coeurlis, commissaire de la marine du Ponant, demeurant rue Saint-Antoine, paroisse Saint-Paul, tuteur de Jean Pinert, fils mineur de défunt Jean Pinert, apothicaire du roi en son artillerie, et de ladite Bilheux, pour trois années, à Pierre Pierrot, maître pâtissier-oublayer, demeurant rue Saint-Antoine, paroisse Saint-Paul, d'une maison sise rue Saint-Antoine, moyennant 350 livres de lover annuel., 1er mars 1630; MC/ET/XIX/400
    - COUSINET (Marguerite) veuve de François d'Amboise Chevalier seigneur de Mery et Bouret conseiller aux conseils d'état et privé maître des requêtes de son hôtel du Roi demeurant au grand Arsenal paroisse Saint-Paul § Marché conclu avec Marguerite COUSINET par Christophe GAUTHIER entrepreneur des bâtiments de l'eau pour l'étang de la terre et seigneurie de BOURET près Tours, 1er mars 1630; MC/ET/XIX/400
      marché; Cousinet, Marguerite
    - COEURLIS (Charles de) Commissaire de la Marine de Ponant rue Saint-Antoine paroisse Saint-Paul § Bail durant 3 ans par Charles de COEURLIS tuteur de Jean PINERT apothicaire du Roi en son artillerie, fils mineur de défunt Jean Pinert apothicaire du Roi et de Marguerite BILHEUX son épouse en premières noces - Antoine OULTREBON chantre des musiques du Roi, tuteur des enfants mineurs de défunts Simon OULTREBON bourgeois de Paris et ladite Marguerite BILHEUX jadis sa femme en premières noces - à Pierre PIERROT maître pâtissier aublayer - d'une maison rue Saint-Antoine moyennant 350 l.ts., 1er mars 1630; MC/ET/XIX/400
      bail; Coeurlis, Charles de
    - MACONNERIE (marché de) § Claude MONNARD maître maçon rue Française, promet au Roi de faire les travaux de. .. pour le plafond de la salle des Suisses, tribunal et pavillon où loge de Roi au château du LOUVRE moi 64 l. par toise des ouvrages, 12 mars 1630; MC/ET/XIX/400
      Monnard, Claude; maçon
    - BOULANGER de petit pain (apprentissage de) § Mise en apprentissage durant 3 ans par Pierre LE PAIGE boulanger de gros pain au faubourg Saint-Antoine-des-Champs d'Etienne LE PAIGE son fils âgé de 15 ans chez Nicolas OUDINOT maître boulanger de petit pain juré dudit métier demeurant rue Saint-Jacques paroisse Saint-Benoît - Pas de frais d'apprentissage, 13 mars 1630; MC/ET/XIX/400
    - FAGOT (Marie) épouse d'Etienne Marchand, commissaire ordinaire de l'Art. de Fr. demeurant dans l'Arsenal du Roi paroisse Saint-Paul § Testament de Marie FAGOT, 14 mars 1630; MC/ET/XIX/400
      testament; Fagot, Marie
    - MASPARAULT (Pierre de) écuyer sr du grand val demeurant r. de Jouy paroisse Saint-Paul § Déclaration et quittance par Pierre de MASPARAULT et Marie THOMAS sa femme fille et héritière de feue Hélène de LABISTRADE veuve d'André THOMAS contrôleur et payeur des gages de la Cour de Parlement concernant l'adjudication d'un moulin sur le pont de CHARENTON, 15 mars 1630; MC/ET/XIX/400
      quittance; déclaration; Masparault, Pierre de
    - SAINT MEDERIC (rue Neuve) § Bail durant 6 ans par Claude CHOMEL Conseiller du Roi, y devant trésorier général des lignes de Suisses et grisons - Pierre CHOMEL conseiller au Châtelet de Paris en leurs noms et se portant fort d'Antoine CHOMEL leur frère émancipe à Antoine LE ROY conseiller du roi maître ordinaire en sa Chambre des Comptes - d'une maison rue Neuve SAINT MEDERIC moyennant. 900 l. par an, 17 mars 1630; MC/ET/XIX/400
      bail; Saint Médéric, rue Neuve
    - FAGOT (Marie) veuve en première noce de Pierre PAULMIER Conseiller et médecin du Roi § Inventaire après décès de Marie FAGOT à la requête de Estienne MARCHAND commissaire ordinaire de l'artillerie de France, son mari en seconde noce, demeurant à l'Arsenal, 17 mars 1630; MC/ET/XIX/400
      inventaire; Fagot, Marie
    - PAGNY (Jehan) marchand demeurant rue de la Hachette paroisse Saint-Séverin § Mariage de Jehan PAGNY avec Louise CORMIER fille de Jehan C. marchand à Rouen et de feue Catherine DUBUT jadis sa femme, 20 mars 1630; MC/ET/XIX/400
      contrat de mariage; Pagny, Jehan
    - BOIS de CHARPENTERIE (marché de) § Marché par lequel Loup BERTHEAU marchand à Hierancy près Auxerre promet à Jehan LE GAY maître charpentier près la porte Saint-Jacques paroisse Saint-Benoit - Guillaume CARBONNET et Augustin ROYER marchand de bois, la deuxième rue Saint-Antoine, la 1er rue d'Enfer au faubourg Saint-Michel paroisse Saint-Coin de lui fournir la quantité de 4000 pièces de bois de chêne, 25 mars 1630; MC/ET/XIX/400
      marché; Bertheau, Loup
    - MASPARAULT (Pierre de) écuyer sieur du grand val demeurant rue de Jouy paroisse Saint-Paul § Transaction entre Pierre de MASPARAULT se portant fort de Louise de M. sa soeur veuve de Joseph Le coq Conseiller notaire. Sécrétaire du Roi m/on/ et Couronne de France d'une part - Pierre RESNEAU maître charpentier faubourg Saint-Honoré paroisse Saint-Roch. Pierre HUREAU maître maçon Vieille rue du Temple paroisse Saint-Gervais d'autre part - concernant un procès en raison des travaux faits par ces derniers pour l'agrandissement de la maison de lad. d/ll/ de M. située Vieille rue du Temple, 25 mars 1630; MC/ET/XIX/400
      accord; Masparault, Pierre de; Resneau, Pierre
    - LAPLANCHE (François de) + écuyer sieur du croissant l'un de directeur de la manufacture des Gobelins § Arrêté de compte entre les héritiers de. .. Marc de COMANS écuyer Saint-des Hermines l'un des directeurs associés aux Gobelins et autres concernant la Société qu'ils ont en ensemble en lad. manufacture, 26 mars 1630; MC/ET/XIX/400
      Laplanche, François de
    - ROMILLY sur SEINE lieu dit les enfers § Vente par Jehan JOSSELIN valet de chambre de l'abbé de Monthier à Pierre CORPELLE laboureur à ROMILLY sur SEINE de la moitié d'une maison située aud. lieu moyennant VI/XX/ lts, 26 mars 1630; MC/ET/XIX/400
    - CHARPENTERIE (marché de) § Claude DUBLET juré en charpenterie promet au Roi de poursuivre les travaux de. .. ainsi que l'on fait. .. son décès Gilles LE REDDE juré du Roi en charpenterie pour les bâtiments du LOUVRE et autres, 26 mars 1630; MC/ET/XIX/400
    - LE GROS (Jacques) notaire royal, gardenotte héréditaire es baillage et prévôté de Chaumont en Bassigny y demeurant § Vente par Jacques LE GROS à Paul PAYEN conseiller du Roi, contrôleur provincial de l'extraordinaire des guerres en Angoumois, Saintonge et Bronoge à Pierre CHOMEL conseiller du roi au Châtelet de Paris de l'office de greffier, garde des sacs et des arbitres aud. baillage, siège présidial et prévôté de Chaumont crée par édit de juin 1627 moyennant 1220 lts, 27 mars 1630; MC/ET/XIX/400
      acte de vente; Le Gros, Jacques
    - MARAIS de FRANCE (dessèchement des) § Consentement par Henry de FOURCY seigneur de Chessy, surintendant et ordonnateur des bâtiment du Roi et autres intéressés ds l'affaire du dessèchement des MARAIS de FRANCE au terme duquel ces derniers accordent que Jehan Louis de LA VALETTE duc d'Epernon Pair et colonel général de Fr. gouverneur et lieut général en Guyenne et Metz, demeurant en son hôtel rue Plâtrière face à ses frais le dessèchement des marais de divers lieux situés en Médoc, 27 mars 1630; MC/ET/XIX/400
      Marais de France, dessèchement des
    - CALHES (Louis) maître Charpentier bourgeois de Paris rue neuve des Tournelles paroisse Saint-Paul § Accords conclu entre. .. et les religieuses de Saint-Antoine-des-Champs aux termes desquels ces dernières lui cède une pièce de terre. .. de la de la porte Saint-Antoine à charge de construire des bâtiments, 30 mars 1630; MC/ET/XIX/400
      accord; Calhes, Louis
    - MOEURS § Décharge par Marguerite MICHELLOT fille majeur à Antoine ENRARD voiturier par cons demeurant sur le quai des Célestins de ts les intérêts civils qu'elle pourrait demander contre lui 'pour raison de ce 'copulation charnelle par elle prétendue à l'encontre 'dud. ENRARD MOEURS', 6 avril 1630; MC/ET/XIX/400
    - BATEAU (vente de) § Vente par Jehan LESUEUR marchand briquetier quai des Célestins à Marcel et Denis GAULTIER voituriers par eau à la Ferté Gaultier d'un BATEAU moyennant quai lesd. Gaultier promettent de faire le transport de 52 milliers de briques par lui acquises de Marcel DONE marchand à Courcelles, 6 avril 1630; MC/ET/XIX/400
    - MARGERIT (Léonard) Secrétaire ordinaire de la Chambre du Roi rue de Jouy paroisse Saint-Gervais maître général des oeuvres de charpentier des bâtiments du Roi Ponts et Chaussées de France § Vente par .. à Jehan LESCHAPPÉ juré du Roi en charpenterie bourgeois de Paris demeurant derrière les minimes de l'office de maître général des oeuvres de charpenterie et bat. du Roi Ponts et Chaussées de France vacant par la mort de Gilles LE REDDE dernier possesseur dud. office moyennant 28000 l. Quittance en suite datée du 28 juin, 8 avril 1630; MC/ET/XIX/400
      acte de vente; quittance; Margerit, Léonard
    - DESPOC (Daniel) barbier et valet de chambre du duc d'Orleans demeurant rue de la Tisseranderie paroisse Saint-Jean en grève § Marche de maçonnerie pour la maison de Daniel DESPOC située rue des gravilliers, 9 avril 1630; MC/ET/XIX/400
      marché; Despoc, Daniel
    - DOHIN (Jehan) vendeur de poisson de mer frais sec et salé es halles de Paris § Titre nouvel par Jehan DOHIN d'une maison située rue et Culture Saint-Catherine paroisse Saint-Paul., 9 avril 1630; MC/ET/XIX/400
    - CANTO (Jehan) cy devant commissaire examinateur au Châtelet de Paris § Vente par Jehan CANTO seul héritier de Marie CAPITAINE sa cousine germaine, fille de Guillaume C. procureur au Parlement et Marguerite MILLON son épouse sa cousine germaine, à Jehan DOUBLET maître chandelier en suif d'une maison rue Saint-Denis paroisse Saint-Sauveur moyennant 2100 lts, 10 avril 1630; MC/ET/XIX/400
      acte de vente; Canto, Jean
    - MARAIS de FRANCE (dessèchement des) § Procuration par Henry de FOURCY seigneur de Chessy tant pour lui que pour Isaac MARTIN de MAUVOY et leurs associés au dessèchement des MARAIS de FRANCE à Jehan de MIRMOND trésorier général de Fr. Intendant des Gabelles en Languedoc établi à Pesme pour recevoir des divers bourgeois de Béziers et Narbonne les sommes qui leur sont dues des fermages des terres à Capestang et lieux circonvoisins, 15 avril 1630; MC/ET/XIX/400
    - PORTE BAUDOYER paroisse Saint-Gervais § Désistement de bail d'une maison située à la PORTE BAUDOYER, 15 avril 1630; MC/ET/XIX/400
    - DU HAMEL (Marie) Vve de Nicolas Ladvocat conseiller aux conseiller d'état et privé rue des Bourdonnais paroisse Saint-Germain-l'Auxerrois § Contrat d'échange entre Marie DU HAMEL et Mathieu GARNIER conseiller du Roi, commissaire des vivres en Lyonnais d'une maison rue neuve et paroisse Saint-Paul en la censive du Roi contre 2000 l. de rentes, 17 avril 1630; MC/ET/XIX/400
      échange; Du Hamel, Marie
    - JOUY LE MOUTIER (terroir de) près Pontoise § Vente par Marin CHARPENTIER marchand à Jouy, tuteur des enfants mineurs de lui et de Perrette NICOLLE jadis sa femme à Gervais AUPOUX marchand boulanger au faubourg Saint-Antoine de 38 perches de vignes situées à terroir de JOUY LE MOUTIER moyennant VIII/XX/XVII lts, 17 avril 1630; MC/ET/XIX/400
    - GODEFROY (Elisabeth) veuve d'Etienne Collo procureur à la Ch. des Comptes § Donation par Elisabeth GODEFROY à l'oeuvre et fabrique de l'église de Voisins-LE-BRETONNEUX du diocèse de Paris, 18 avril 1630; MC/ET/XIX/400